【裁判字號】    96,訴,2688
【裁判日期】    970320
【裁判案由】    侵權行為損害賠償
【裁判全文】
臺灣板橋地方法院民事判決              96年度訴字第2688號
原      告  甲○○
被      告  乙○○
上列當事人間請求侵權行為損害賠償事件，經本院於民國97年2
月21日言詞辯論終結，判決如下：
    主  文
被告應給付原告新台幣伍拾貳萬壹仟壹佰貳拾參元，及自民國96
年7 月24日起至清償日止按年息百分之五計算之利息。
原告其餘之訴駁回。
訴訟費用由被告負擔十分之七，餘由原告負擔。
    事實及理由
一、本件被告經合法通知，未於言詞辯論期日到場，核無民事訴
    訟法第386 條所列各款情形，爰依原告之聲請，由其一造辯
    論而為判決。
二、原告主張：原告於民國96年3 月8 日11時36分許搭乘訴外人
    邱文中騎乘之機車，沿台北縣新莊市○○路由東向西往中原
    路方向行駛，途經中平路與377 巷交岔路口，適逢被告駕駛
    7073-NT 號小客車自中平路欲左轉駛入377 巷，被告本因注
    意轉彎車應讓直行車先行，竟疏未注意冒然左轉，致其汽車
    左前車頭擦撞到原告之右腳腳踝，造成原告右側外踝閉鎖性
    骨折。原告因傷至醫院治療，支付醫藥費、救護車費、購買
    石膏鞋費用共新台幣（下同）23675 元，並自原告住所臺北
    縣新莊市搭乘計程車前往國泰醫院就診支出計程車費2160元
    ，之後原告因家人無法長期照料原告就診及復健，只得返回
    嘉義娘家由兄長黃明德照顧，為此支付兄長伙食費，每天
    300 元，四個月共36000 元，看護費每月1 萬元，四個月共
    4 萬元，由兄長載原告前往醫院就診之交通費，每月1000元
    ，四個月共4000元，原告對被告提出傷害告訴，自嘉義搭乘
    高鐵及客運至台北出庭，支出費用10345 元，原告原任職特
    力翠豐股份有限公司，每日工資930 元，受傷期間無法工作
    ，計損失六個月薪資收入170190元，原告申請車禍肇事責任
    鑑定，支出鑑定費3000元，原告經治療後，一年後需再次開
    刀取出鋼釘，預估手術費用7 萬元，傷口留存疤痕，刀痕磨
    平疤痕（含凝膠及矽膠）預估要13萬元，原告車禍受傷，接
    受開放性復位手術後，仍有後遺症，受有精神上損害，請求
    被告賠償慰撫金30萬元，以上共計為789370元。並聲明：被
    告應賠償原告789370元，及自起訴狀繕本送達翌日起至清償
    日止，按年利率百分之5 計算之利息。
三、被告未於言詞辯論期日到場，亦未提出準備書狀作何聲明或
    陳述。
四、原告主張：原告於民國96年3 月8 日11時36分許搭乘訴外人
    邱文中騎乘之機車，沿台北縣新莊市○○路由東向西往中原
    路方向行駛，途經中平路與377 巷交岔路口，適逢被告駕駛
    7073-NT 號小客車自中平路欲左轉駛入377 巷，被告本因注
    意轉彎車應讓直行車先行，竟疏未注意冒然左轉，致其汽車
    左前車頭擦撞到原告之右腳腳踝之事實，業據被告於臺灣板
    橋地方法院檢察署96年度偵字第9369號警訊、偵查中坦承在
    卷，復有道路交通事故現場圖、道路交通事故調查表、車損
    照片附於該卷可稽，業經調閱無誤，本件經送臺灣省台北縣
    區車輛行車事故鑑定委員會鑑定結果，亦認為被告轉彎車疏
    未注意讓直行車先行，為肇事主因，訴外人邱文中騎乘機車
    未注意車前狀況，為肇事次因，有鑑定報告附於前揭卷宗足
    參。原告主張前揭事實，堪予採信。
五、被告上開過失不法行為與原告所受傷害間，有相當因果關係
    ，被告應負侵權行為損害賠償責任。茲就原告之各項請求，
    分別審酌如下：
  醫藥費用：
    原告主張：伊自事故發生起至96年7 月13日止，支出醫藥費
    、救護車費、購買石膏鞋費用共23675 元等情，業據原告提
    出診斷證明書、醫藥費收據、救護車費收據、發票為證，核
    屬必要費用，此部分請求應予准許。
  計程車費：
    原告主張：伊自原告所住臺北縣新莊市搭乘計程車前往國泰
    醫院就診，支出計程車費2160元等情，業據原告提出計程車
    費單據為證，查原告因傷不良於行，確有搭乘計程車就診之
    必要，此部分請求應予准許。
  支付兄長伙食費、看護費、交通費：
    原告主張：伊因家人無法長期照料，只得返回嘉義娘家由兄
    長黃明德照顧，為此支付兄長伙食費，每天300 元，四個月
    共36000 元，看護費每月1 萬元，四個月共4 萬元，由兄長
    載原告前往醫院就診之交通費，每月1000元，四個月共4000
    元等情，查原告因車禍致右側外踝閉鎖性骨折，於96年3 月
    8 日急診住院，於96年3 月9 日施行開放性復位手術，於96
    年3 月17日出院，宜石膏固定六星期及門診追蹤復健治療，
    於96年4 月23日拆除石膏，須再休養至96年9 月，不宜久站
    ，無法從事粗重工作，此有國泰綜合醫院內湖分院、衛生署
    朴子醫院診斷證明書可稽，是原告確實需要他人照料生活起
    居，並有持續門診及復健之必要，原告支付費用8 萬元予其
    兄黃明德之部分，業據黃明德出具證明書為證，堪予採信，
    原告此部分請求應予准許。
  薪資損失：
    原告主張：伊任職特力翠豐股份有限公司，每日工資930 元
    ，受傷期間無法工作，計損失六個月薪資收入170190元等情
    ，經查，依據原告提出之扣繳憑單記載，其95年1 月至12月
    薪資所得共為340206元，平均每日為932 元，原告主張日薪
    930 元，堪予採信。又原告因傷有六個月無法工作，亦有原
    告提出特力翠豐股份有限公司96年度請假卡為證，核與國泰
    綜合醫院內湖分院、衛生署朴子醫院診斷證明書所載需休養
    期間相符，是原告請求六個月（183 天）、每日930 元之薪
    資損失170190元，洵屬有據，應予准許。
  鑑定費用：
    原告主張：伊申請車禍肇事責任鑑定，支出鑑定費3000 元
    等情，業據原告提出鑑定規費收據為證，核屬原告證明被告
    過失侵權行為所必要之費用，此部分請求應予准許。
  精神慰撫金：
    原告主張：伊車禍受傷，接受開放性復位手術後，一年後需
    再次開刀取出鋼釘，傷口留存疤痕，仍有後遺症，受有精神
    上損害，請求被告賠償慰撫金30萬元等情，查原告因車禍致
    右側外踝閉鎖性骨折，於96年3 月8 日急診住院，於96年3
    月9 日施行開放性復位手術，於96年3 月17日出院，宜石膏
    固定六星期及門診追蹤復健治療，於96年4 月23日拆除石膏
    ，須再休養至96年9 月，不宜久站，無法從事粗重工作，此
    有國泰綜合醫院內湖分院、衛生署朴子醫院診斷證明書可稽
    ，是原告確實需要他人照料生活起居，並有持續門診及復健
    之必要，精神上自受有痛苦，爰審酌原告靜修女中肄業，在
    特力屋工作，日薪930 元，被告高中畢業，無業，家庭經濟
    勉持（見前揭偵查卷第30頁），原告所受之痛苦及其他一切
    情狀，認原告請求慰撫金30萬元為適當。
  高鐵及客運費用：
    原告主張：伊對被告提出傷害告訴，自嘉義搭乘高鐵及客運
    前往台北出庭，支出費用10345 元等情，惟按損害賠償之範
    圍應與被害人所受傷害間有相當因果關係，始得請求加害人
    賠償，經查，原告出庭所生交通費與原告受傷間並無相當因
    果關係，此部分請求不應准許。
  預估手術費及美容費：
    原告主張：伊一年後需再次開刀取出鋼釘，預估手術費用7
    萬元，傷口留存疤痕，刀痕磨平疤痕（含凝膠及矽膠）預估
    要13萬元等情，因原告未提出診斷證明書以證明其有取出鋼
    釘及傷口疤痕美容之必要，是此部分之請求未能准許。
  以上，原告得請求之金額為醫藥費用23675 元、計程車費
    2160元、支付兄長伙食費、看護費、交通費8 萬元、薪資損
    失170190元，鑑定費用3000元、慰撫金30萬元，共計為
    579025元 。
六、按損害之發生或擴大，被害人與有過失者，法院得減輕賠償
    金額或免除之，前二項之規定，於被害人之代理人或使用人
    與有過失者，準用之，民法第217 條第1 、3 項定有明文。
    經查，原告係搭乘訴外人邱文中騎乘之機車發生車禍，據邱
    文中於警訊時供稱：伊有一直注意該車狀態，當伊要經過他
    車子的左後方，該車依舊沒有動作，超過他車頭時，就發現
    該車頭左前方已向伊機車中間方向撞過來，我有往左邊閃避
    ，一閃過車後，伊太太跟伊說右腳有受傷，．．．伊車速大
    約40至50公里等語（前揭偵查卷第33頁背面），可知邱文中
    當時發現被告閃黃燈欲左轉，並未減速，採取必要之安全措
    施，自有過失，臺灣省台北縣區車輛行車事故鑑定委員會鑑
    定結果，亦認為被告轉彎車疏未注意讓直行車先行，為肇事
    主因，訴外人邱文中騎乘機車未注意車前狀況，為肇事次因
    ，有鑑定報告附於前揭卷宗足參。本院斟酌邱文中之過失程
    度及原因力之大小，認為邱文中之過失責任之比例為百分之
    十，邱文中為原告之使用人，原告應承擔與有過失，爰減輕
    被告之賠償責任十分之一，被告應賠償原告之金額為521123
    元（579025x0.9=521123 ，元以下四捨五入）。
七、綜上，原告請求被告給付521123元及自96年7 月24日即刑事
    附帶民事訴狀繕本送達翌日起至清償日止按年息百分之五計
    算之利息，為有理由，應予准許，逾此範圍之請求，為無理
    由，應予駁回。
八、結論：原告之訴為一部有理由，一部無理由，依民事訴訟法
    第385 條第1 項前段、第79條，判決如主文。
中    華    民    國    97    年    3     月    20    日
                  民事第三庭    法  官  陳映如
以上正本係照原本作成
如對本判決上訴，須於判決送達後20日內向本院提出上訴狀
中    華    民    國    97    年    3     月    20    日
                            書記官  李錦輝


司法院資訊處製作；財團法人民間司法改革基金會備份。
